【裁判字號】    99,上訴,1287
【裁判日期】    991027
【裁判案由】    毒品危害防制條例
【裁判全文】
臺灣高等法院臺中分院刑事判決        99年度上訴字第1287號
上  訴  人
即  被  告  丙○○
                    現於臺灣臺中監獄臺中分監執行
選任辯護人  張右人律師
上  訴  人
即  被  告  乙○○
                    現於臺灣臺中監獄臺中分監執行
指定辯護人  本院公設辯護人  賴泰鈞
上  訴  人
即  被  告  戊○○
                      樓
選任辯護人  李思樟律師
上列上訴人因毒品危害防制條例案件，不服臺灣臺中地方法院99
年度訴字第 501號中華民國99年6月3日第一審判決（起訴案號：
臺灣臺中地方法院檢察署98年度偵字第 25771號、99年度偵字第
485號、第486號），提起上訴，本院判決如下：
    主    文
原判決關於丙○○、乙○○部分（含乙○○定應執行刑部分）均
撤銷。
丙○○販賣第二級毒品，累犯，處有期徒刑玖年。扣案第一級毒
品海洛因貳包（分別為編號貳為塊狀檢品、淨重柒點參柒公克、
純度61. 06%，編號肆為粉末檢品、淨重壹點貳捌公克、純度11.
 81%，含包裝袋貳個），均沒收銷燬；扣案ＬＧ行動電話壹支（
序號000000000000000號、含門號0000000000號SIM卡壹張）沒收
。
乙○○販賣第一級毒品，處有期刑捌年；扣案電子磅秤壹台（小
台），及GPLUS行動電話壹支（含門號0000000000號SIM卡壹張）
，均沒收。又共同運輸第一級毒品，處有期徒刑捌年；扣案海洛
因壹包（驗前淨重拾點伍公克、驗餘淨重拾點肆柒公克、純度68
.07%，空包裝重壹點柒伍公克，含包裝袋壹個）沒收銷燬，扣案
NOKIA行動電話壹支（序號000000000000000號，含門號00000000
00號SIM卡壹張）及GPLUS行動電話壹支（含門號0000000000號SI
M卡壹張），均沒收。應執行有期徒刑拾壹年，扣案海洛因壹包
（驗前淨重拾點伍公克、驗餘淨重拾點肆柒公克、純度68.07%，
空包裝重壹點柒伍公克，含包裝袋壹個）沒收銷燬，扣案NOKIA
行動電話壹支（序號000000000000000號，含門號0000000000號
SIM卡壹張）及GPLUS行動電話壹支（含門號0000000000號SIM卡
壹張）及電子磅秤壹台（小台），均沒收。
其他上訴駁回。
    犯罪事實
一、丙○○前於民國96年4月27日，因竊盜案件，經臺灣苗栗地
    方法院以95年度易字第522號判決處有期徒刑7月確定，另於
    96年5月17日，因轉讓第二級毒品案件，經同法院以96年度
    訴字第199號判決處有期徒刑4月確定，再於96年6月5日，因
    持有第一級毒品，及施用第二級毒品案件，經同法院以96年
    度易字第300號判決分處有期徒刑4月及8月確定，嗣上開案
    件於96年8月6日，經同法院以96年度聲減字第608號裁定減
    刑為有期徒刑3月15日、2月、2月及4月確定，並合併定應執
    行刑為有期徒刑10月15日，於96年12月20日縮刑期滿執行完
    畢。
二、丙○○、乙○○二人，均明知海洛因及甲基安非他命分屬毒
    品危害防制條例第2條第2項第1款、第2款所規定之第一、二
    級毒品，不得非法持有、販賣，丙○○竟基於販賣第二級毒
    品以營利之犯意，乙○○則另基於販賣第一級毒品以營利之
    犯意，由乙○○於98年10月26日凌晨2時4分許，以其所持用
    之門號0000000000號行動電話（卷附部分通訊監察譯文誤載
    為0000000000號行動電話），撥打丙○○持用門號00000000
    00號行動電話，聯絡洽購甲基安非他命毒品事宜後，乙○○
    即攜帶海洛因毒品，搭乘由甲○○所駕駛之自小客車，前往
    苗栗縣苗栗市市翠園1號丙○○住處後，乙○○交付第一級
    毒品海洛因2包（重約半兩）予丙○○，丙○○則交付第二
    級毒品甲基安非他命1包（重約1兩）予乙○○，而以此互易
    之有償方式，乙○○販賣第一級毒品海洛因予丙○○，丙○○則同時販賣第二級毒品甲基安非他命予乙○○，均供自己
    施用。後於同日凌晨某時，丙○○駕駛車牌號碼SC-9786號
    自小客車，尾隨乙○○所搭乘之上開自小客車，共同前往乙○○位於臺中市○○區○○街住處，將車停放在寶慶街30巷
    17 號前，於同日11時許，發現該車因違規遭拖吊，而於同
    日下午某時，前往臺中市北屯區○○○路○段99號「崇德拖
    吊場」領車時，竟將藏放有海洛因毒品及甲基安非他命毒品
    之手提包遺忘在拖吊場櫃檯；嗣於同日19時10分許，丙○○
    再度前往拖吊場欲領回該手提包時，為警查獲，並扣得第一
    級毒品海洛因4包（分別為編號1為碎塊狀檢品、淨重18公克
    、純度43.67%，編號2為塊狀檢品、淨重7.37公克、純度61.
    06%，編號3為粉末檢品、淨重3.35公克、純度23.86%，編號
    4為粉末檢品、淨重1.28公克、純度11.81%，其中編號2、4
    之海洛因係當日因互易而為乙○○所交付者）、第二級毒品
    甲基安非他命3包（驗餘淨重分別為7.884公克、0.168 公克
    、0.259公克）、安非他命玻璃吸食器1支、現金新臺幣7萬
    9000元、甲○○汽車駕照1張、黑色小筆記本1本、便條紙1
    張、葡萄糖2包、黑色手提包1只、IPHONE手機1支（序號000
    000000000000號、含門號0000000000號SIM卡）、NOKIA手機
    1支（序號00000000000000號），及供聯絡販毒第二級毒品
    使用之LG手機1支（序號000000000000000號、含門號000000
    0000號SIM卡1張）等物。
三、乙○○與戊○○為夫妻，均明知海洛因係毒品危害防制條例
    第2條第2項第1款所規定之第一級毒品，且為懲治走私條例
    「公告管制物品項目及其數額」甲類第4款所定管制進出口
    之物品，不得運輸或私運進口，竟共同起意自越南以夾帶海
    洛因毒品闖關方式，運輸管制物品第一級毒品海洛因入境，
    而共同基於運輸及私運第一級毒品海洛因進口之犯意聯絡，
    由乙○○指使戊○○，於98年12月21日搭機前往越南，藉探
    視在該國胡志明市就學之未成年子女之便，戊○○乃於同年
    月23日在胡志明市喜來登飯店附近路旁，向某綽號「阿龍」
    （按通訊監譯文譯為「阿榮」）之越南人，拿取海洛因毒品
    1包後，再於同年月25日離開喜來登飯店時，將該包海洛因
    毒品除去外包裝膠帶及夾鏈袋後，並予分裝成2包，其中一
    包塞入身穿之右胸罩內，旋即搭乘計程車前往機場，並在機
    場某處將其中另1包海洛因毒品交予同時由臺灣搭乘飛機抵
    達胡志明市機場之綽號「阿旺」男子後，即夾帶1包海洛因
    毒品，登機搭乘同日12時45分自胡志明市機場起飛之長榮航
    空BR392號班機，於同日18時許抵達桃園國際機場；嗣於同
    日20時20分許，為警會同海關人員在桃園國際機場第2航廈
    入境檢查室查獲，並扣得戊○○藏放在右胸罩內之第一級毒
    品海洛因1包（淨重10.50公克、驗餘淨重10.47公克、空包
    裝重1.75公克、純度68.07 %）、供與乙○○聯絡運輸毒品
    使用之NOK IA行動電話1支（含門號0000000000號SIM卡、序
    號000000000000000號），另其所有之現金新臺幣1萬2600元
    、美金27元、越幣33萬元等物。警方再於同日23時20分許，
    在臺中市○○區○○街30巷9號11樓之37租屋處查獲乙○○
    ，扣得摻海洛因毒品香菸1支（驗餘淨重0.546公克）、第一
    級毒品海洛因2包（淨重分別為0.07公克、0.21公克）、白
    糖1包（毛重約3.2公克）、第二級毒品甲基安非他命2包（
    驗餘淨重分別為0.346公克、0.106公克）、毒品殘渣袋1 包
    、安非他命吸食器1組、藥鏟1包、塑膠分裝袋6包、糖1包、
    超糖1包、毒品殘渣袋1包、支票（票號AA0000000）1張、筆
    記本1本、便條紙1本、LG手機1支（含門號0000000000號SIM
    卡）、電子磅秤1台（大台），及供販毒第二級毒品予丙○○所使用之電子磅秤1台（小台）、供與戊○○聯絡運輸毒
    品使用之GPLUS手機1支（含門號0000000000號SIM卡）等物
    。
四、案經行政院海岸巡防署中部地區巡防局，及臺中縣警察局霧
    峰分局，分別移送臺灣臺中地方法院檢察署檢察官偵查起訴
    。
    理    由
壹、證據能力部分
一、按刑事訴訟法第156條第2項規定：被告或共犯之自白，不得
    作為有罪判決之唯一證據，仍應調查其他必要之證據，以察
    其是否與事實相符。其立法意旨乃在防範被告或共犯自白之
    虛擬致與真實不符，故對自白在證據上之價值加以限制，明
    定須藉補強證據以擔保其真實性。又利用非共同被告之共犯
    之自白或其他不利於己之陳述，為認定被告犯罪之證據，不
    特與利用被告自己之自白作為其犯罪之證明同有自白虛偽性
    之危險，亦不免有嫁禍於被告而為虛偽供述之危險。故就刑
    事訴訟法第156條第2項之立法意旨觀之，非共同被告之共犯
    之自白或其他不利於己之陳述，固得作為認定被告犯罪之證
    據，但不得作為有罪判決之唯一證據，仍應調查其他必要之
    證據，以察其是否與事實相符，亦即仍須有補強證據以擔保
    該共犯自白之真實性，始得採為斷罪之依據，最高法院92
    年度台上字第1985號判決參照。又就共犯被告乙○○、戊○○間，共同被告丙○○、乙○○間，其各自所為之不利於己
    及其他共犯或其他被告之陳述，該其他共犯或其他被告言，
    固屬證人之地位，然僅須於本案審判中給予其他共犯或其他
    被告對該等共犯或共同被告之詰問權、對質權等等攻防機會
    ，以保障其訴訟上之權益，即與大法官會議釋字第582號解
    釋意旨無悖，倘經調查而與事實相符，該共犯或共同被告不
    利於其他共犯或其他被告之供述，仍得援為本案審判上之證
    據。另刑事訴訟法第159條第1項及第159條之1至5所稱「被
    告以外之人」依立法理由所載，包括共同被告、共犯、證人
    、鑑定人、被害人等，並不限於證人，惟同法第166條及第
    158 條之3復規定證人應命具結，依法應具結而未具結者，
    其證言不得作為證據，則前揭所稱「被告以外之人」，自應
    區分證人、鑑定人及共同被告、共犯、被害人等2種態樣分
    別情況以觀，從而，證人之陳述，如其於證述之時係依法應
    具結者，即應具結，否則應依刑事訴訟法第158條之3之規定
    ，認不具證據能力，而不得作為證據，而證人、鑑定人以外
    之其餘共同被告、共犯、被害人，於其陳述之時，若無應命
    具結之規定，依文義解釋，共同被告、共犯及被害人，於合
    於刑事訴訟法第159條之1至5之規定者，即應有證據能力（
    最高法院96年度臺上字第3527號判決要旨可資參照）。是本
    件共犯被告乙○○、戊○○間，共同被告丙○○、乙○○間
    ，其各自所為之不利於己及其他共犯或其他被告之自白，依
    上開說明，自有證據能力，僅係該自白應有補強證據足以證
    明該自白之犯罪事實具有相當程度真實性，始得作為有罪判
    決之依據。又共犯或共同被告乙○○業經於原審、本院分別
    經共犯即被告戊○○、共同被告丙○○行交互詰問而結證，
    已對共犯即被告戊○○、共同被告丙○○之在場權、詰問權
    及對質權予以確保，是在證據法上，共犯或共同被告乙○○
    於警、偵、審中不利於共犯即被告戊○○、共同被告丙○○
    被告之自白之證據能力，業經確保，自有證據能力。
二、按所謂被告以外之人於審判外之陳述，係指被告以外之人就
    其曾經參與或見聞之事實，事後追憶並於審判外為陳述者而
    言。如被告以外之人係被告犯罪之共同正犯、共犯、相對人
    、被害人或其他關係人，而於被告實行犯罪行為時與被告為
    言詞或書面對談，且其對話之本身即係構成被告犯罪行為之
    部分內容者，因非屬其事後就曾經與聞之事實所為之追憶，
    自與審判外之陳述有間，二者不容混淆。又國家基於犯罪偵
    查之目的，對被告或犯罪嫌疑人進行通訊監察，乃係以監控
    與過濾受監察人通訊內容之方式，蒐集對其有關之紀錄，並
    將該紀錄予以查扣，作為認定犯罪與否之證據，屬於刑事訴
    訟上強制處分之一種，而監聽係通訊保障及監察法（下稱通
    保法）第13條第1項所定通訊監察方法之一，司法警察機關
    依法定程序執行監聽取得之錄音，係以錄音設備之機械作用
    ，真實保存當時通訊之內容，如通訊一方為受監察人，司法
    警察在監聽中蒐集所得之通訊者對話，若其通話本身即係被
    告進行犯罪中構成犯罪事實之部分內容，則依前開說明，自
    與所謂「審判外之陳述」無涉，應不受傳聞法則之規範，當
    然具有證據能力（最高法院97年度台上字第1069號判決意旨
    可資參照）。是揆諸前揭說明，本判決引用為證據之監聽譯
    文，其內容係有關被告乙○○使用門號0000000000號行動電
    話分別與共犯即被告戊○○使用門號0000000000號行動電話
    、共同被告丙○○使用門號0000000000號行動電話討論運輸
    毒品或買賣毒品之事宜，係屬受監察人進行本件犯罪行為之
    對話內容，並非所謂被告或被告以外之人於審判外之陳述至
    明。次按，有事實足認被告或犯罪嫌疑人有有最輕本刑為3
    年以上有期徒刑之罪嫌，並危害國家安全或社會秩序情節重
    大，而有相當理由可信其通訊內容與本案有關，且不能或難
    以其他方法蒐集或調查證據者，得發通訊監察書。前項通訊
    監察書，偵查中由檢察官依司法警察機關聲請或依職權以書
    面記載第11條之事項，並敘明理由、檢附相關文件，聲請該
    管法院核發；檢察官受理申請案件，應於2小時內核復。如
    案情複雜，得經檢察長同意延長2小時。法院於接獲檢察官
    核轉受理申請案件，應於24小時內核復。審判中由法官依職
    權核發，通訊保障及監察法第5條第1項第1款、第2項定有明
    文；而通訊監察錄音之譯文，僅屬依據監聽錄音結果予以翻
    譯之文字，固具文書證據之外觀，但實際上仍應認監聽所得
    之錄音帶或光碟，始屬調查犯罪所得之證物；刑事訴訟法第
    165條之1第2項所稱之證物，如其蒐證程序合法，並經合法
    調查，自具證據能力。因此檢察官如提出通訊監察錄音之譯
    文為其證據方法，實乃以其監聽所得之錄音帶或光碟，為調
    查犯罪所得之證物，法院本應依刑事訴訟法第165條之1所列
    之方法調查，以判斷該錄音帶或光碟是否與通訊監察錄音之
    譯文相符。而監聽錄音製作之譯文，雖通常為偵查犯罪機關
    單方面製作，然若被告或訴訟關係人對其真實性並無爭執，
    經法院於審判期日提示譯文供當事人辨認、表示意見並為辯
    論者，程序自屬適法（最高法院95年度臺上字第295號、94
    年度臺上字第4665號判決意旨參照）。查被告乙○○使用之
    上開門號行動電話，經原審法院以98年聲監字第1176號、98
    年聲監續字第000932號、98年聲監續字第001063號核發通訊
    監察書，由司法警察執行通訊監察，其監聽錄音蒐證程序屬
    合法，有通訊監察書在卷（54454號警卷第64至66頁、72至
    75、79至82頁）足稽；又卷附通訊監察之譯文（]54454號警
    第83至95頁背面、偵25771號偵查卷第65至66頁），係該監
    察衍生之書面證據，上開證據業經法院提示被告並告以要旨
    ，合於法定調查程序被告乙○○、戊○○、丙○○亦均不爭
    執該證據能力，並均於本院表明同意作為證據方法（本院卷
    一第119頁背面、120頁頁背面、本院卷二第14頁），是該等
    證據，依法有證據能力。
三、按被告以外之人（包括證人、鑑定人、告訴人、被害人及共
    同被告等）於審判外之陳述雖不符刑事訴訟法第159條之1至
    之4等4條之規定，而經當事人於審判程序同意作為證據，法
    院審酌該言詞陳述或書面陳述作成時之情況，認為適當者，
    亦得為證據；當事人、代理人或辯護人於法院調查證據時，
    知有刑事訴訟法第159條第1項不得為證據之情形，而未於言
    詞辯論終結前聲明異議者，視為有前項之同意，同法第159
    條之5定有明文。立法意旨在於傳聞證據未經當事人之反對
    詰問予以核實，原則上先予排除。惟若當事人已放棄反對詰
    問權，於審判程序中表明同意該等傳聞證據可作為證據；或
    於言詞辯論終結前未聲明異議，基於尊重當事人對傳聞證據
    之處分權，及證據資料愈豐富，愈有助於真實發見之理念，
    且強化言詞辯論主義，使訴訟程序得以順暢進行，上開傳聞
    證據亦均具有證據能力。經查檢察官、被告及其選任辯護人
    ，對於本判決所引用之其餘下列各項證據方法之證據能力，
    於本院審理時均不爭執，復同意作為證據，又於法院調查證
    據時，亦未於言詞辯論終結前聲明異議，茲審酌該等言詞陳
    述及書面陳述作成時之情況，並無不宜作為證據之情事，依
    刑事訴訟法第159條之5之規定，自得作為證據。
貳、實體部分
一、被告乙○○、丙○○、戊○○等人之坦承犯罪或否認犯罪：
  (一)訊據上訴人即被告乙○○（下稱被告乙○○）對於上開時地
    販賣第一級毒品及運輸第一級毒品等犯行，坦承不諱。
  (二)訊據上訴人即被告丙○○（下稱被告丙○○）固坦承於上開
    時地為警查獲，並扣得上開毒品等物之事實，惟矢口否認涉
    有何上開販賣毒品犯行，辯稱：伊是向乙○○購買第一級毒
    品供自己施用，並非用甲基安非他命與他交換的云云，於本
    院補充辯稱：乙○○是挾怨報復，因伊於98年10月27日到案
    當時供稱毒品來源是「小蔣」，後遭羈押，復於同年12 月7
    日供稱安非他命向「小蔣」購買，海洛因則是向乙○○購買
    ，伊於當日經檢察官聲請撤銷羈押。乙○○隨後於98 年12
    月25日遭拘提到案，經檢察官訊問時，供稱10月26日他在被
    告家中拿了半兩海洛因，共2袋，1袋粉狀、1袋塊狀給被告
    ，用9萬塊價格賣給被告，其後原審法院羈押訊問時稱他賣
    海洛因給被告，於今年9月份、10月份各賣1次，共賣給被告
    2次，全部海洛因他購入7萬餘元，賣給被告9萬元，2 次都
    是這樣的價格；惟乙○○嗣後於99年1月8日改稱是用半兩海
    洛因跟被告換1兩的安非他命，再於1月12日稱被告向他購買
    之海洛因係兼有轉讓圖利的意思。而觀之乙○○於98年12月
    26日偵查、訊問筆錄，他對由越南走私海洛因、販賣海洛因
    給被告等情事，均稱沒有辯解（偵查卷第132頁請參照），
    顯係在距離案發時間較近、外力干擾較少的第一時間，承認
    10月26日是用9萬塊之代價販賣海洛因給被告，何以數日之
    後改稱他係與被告互易毒品？再數日後又稱被告也有販毒犯
    行？是否係因身陷囹圄、疑遭出賣、心有不甘而誣指被告？
    並非無疑。故乙○○99年1月8日後之指述，既與先前矛盾，
    依吾人日常生活經驗所得之定則，不無構陷被告之可能云云
    。
  (三)訊據上訴人即被告戊○○（下稱被告戊○○）坦承於上開時
    地運輸第一級毒品海洛因進入國內之事實，惟矢口否認有運
    輸第一級毒品之犯行，辯稱，係乙○○叫伊帶越南藥品「土
    龍」回國，伊認為所攜帶之物品係藥品「土龍」，伊以為「
    土龍」係管制品，才藏在胸罩內，不知係第一級毒品云云。
二、就被告乙○○販賣第一級毒品及共同運輸第一級毒品犯罪部
    分，經查：
  (一)被告乙○○上開將第一級毒品與被告丙○○互易第二級毒品
    甲基安非他命，而有販賣第一級毒品海洛因之事實，及指示
    戊○○自越南運輸第一級毒品海洛因部分，業據被告乙○○
    於警詢（54454號警卷第3至7頁背面、偵485號偵查卷第13至
    14頁）、偵查（偵25771號偵查卷第135至138頁）、聲羈訊
    問（聲羈1456號卷第10至11頁背面）、原審（原審卷第18至
    19頁、第44頁背面至45頁、109至111頁背面、177頁背面、1
    78頁）及本院（本院卷二第17頁背面）自承在卷，核與共犯
    戊○○於警、偵、審所供者相符。
  (二)且有上開被告丙○○所有經查獲之第一級毒品海洛因4包（
    分別為編號1為碎塊狀檢品、淨重18公克、純度43.6 7%，編
    號2為塊狀檢品、淨重7.37公克、純度61.06%，編號3為粉末
    檢品、淨重3.35公克、純度23.86% ，編號4為粉末檢品、淨
    重1.28公克、純度11. 81%，其中編號2、4之海洛因係當日
    因互易而為乙○○所交付者，為丙○○於偵查中供明，見偵
    25771號偵查卷第114頁，另被告乙○○於警詢亦自承，其共
    交付2袋海洛因予被告丙○○，1袋粉狀，1袋塊狀等語，見
    偵485號偵查卷第13頁）、共犯即被告戊○○被查獲前揭持
    有之海洛因1包（驗前淨重拾點伍公克、驗餘淨重拾點肆柒
    公克、純度68.07%，空包裝重壹點柒伍公克），及共犯即被
    告戊○○所有供聯絡運輸毒品使用之NOKIA行動電話壹支（
    序號000000000000000號，含門號0000000000號SIM卡壹張）
    、被告乙○○所有供聯絡運輸毒品使用之GPLUS行動電話支
    （含門號0000000000號SIM卡壹張）及被告乙○○販毒予丙○○所使用之電子磅秤壹台（小台）等扣案可稽。
  (三)另有台北關稅局扣押收據及搜索筆錄影本、財政部台北關稅
    局函文影本、被告戊○○護照影本、桃園二期國際機場入出
    境服務站檢查通知單影本各1紙、電子機票旅客行程收執聯
    顧客聯影本、查獲照片12張、臺中縣警察局霧峰分局查獲乙○○涉嫌毒品案初驗報告、查獲戊○○涉嫌毒品案初驗報告
    各1紙、被告乙○○持用門號0000000000號行動電話通訊監
    察書及譯文（54454號警卷第18至22、41至50、51、64至95
    頁背面）、行政院衛生署草屯療養院草療鑑字第0981200207
    號鑑定書影本、法務部調查局濫用藥物實驗室99年1月22日
    調科壹字第09923001870號、第00000000000號鑑定書、被告
    乙○○及被告戊○○之詮昕科技股份有限公司濫用藥物尿液
    檢驗報告各1紙（偵485號偵查卷第58、68至69、71、73頁）
    等在卷可稽。
  (四)足認被告乙○○之自白與事實相符，應堪採信（至被告乙○○為共犯戊○○迴護稱，伊係騙戊○○要夾帶運送「土龍粉
    」云云，其不可採部分，詳於後列被告戊○○部分，一併指
    駁）。被告乙○○前揭所犯，事證明確，洵堪認定。
三、就被告丙○○販賣第二級毒品犯罪部分，經查：
  (一)被告丙○○於上開時、地販賣第二級毒品甲基安非他予乙○○之事實，業據證人即被告乙○○於偵查結證（偵25771號
    偵查卷第135至138頁）、原審結證（原審109至111頁背面）
    明確，並有乙○○持用門號0000000000號行動電話之通訊監
    察書（4454號警卷第64至66、72至75、79至82頁）、乙○○
    持用該門號行動電話發話予被告丙○○持用門號0000000000
    號行動電話通聯之通訊監察譯文、被告丙○○持用門號0000
    000000號行動電話之遠傳雙向通聯紀錄（偵25771號偵查卷
    第65至66、142至144頁；另證人乙○○於原審業已證稱該等
    通聯係伊與被告丙○○對話等語，見原審卷第110頁背面）
    、崇德拖吊場繳費領車紀錄、臺中縣警察局霧峰分局查獲丙○○涉嫌毒品案初驗報告各1紙、查獲照片8張（538315號警
    卷第42至49頁）、行政院衛生署草屯療養院草療鑑字第0981
    000187號鑑定書、法務部調查局98年11月19日調科壹字第09
    823031220號濫用藥物實驗室鑑定書影本、被告丙○○之詮
    昕科技股份有限公司濫用藥物尿液檢驗報告各1紙（偵25771
    號偵查卷第29、36至37頁）等附卷，及被告丙○○所有之第
    一級毒品海洛因4包（經鑑定分別為編號1為碎塊狀檢品、淨
    重18公克、純度43.67%，編號2為塊狀檢品、淨重7.37公克
    、純度61.06%，編號3為粉末檢品、淨重3.35公克、純度23.
    86%，編號4為粉末檢品、淨重1.28公克、純度11.81%）、第
    二級毒品甲基安非他命3包（經鑑定，驗餘淨重分別係編號5
    為7.884公克，編號6為0.168公克，編號7為0.259公克）、
    現金7萬9千元、供聯絡販賣第二級毒品所使用之LG手機1支
    （序號000000000000000號、含門號0000000000號SIM卡）扣
    案可稽。
  (二)被告丙○○雖以前揭前詞置辯，惟查：
    1.上開乙○○於98年10月26日凌晨02時04分45許，持用門號
      0000000000號行動電話發話予被告丙○○持用門號000000
      0000號行動電話通聯之通訊監察譯文（本院按，偵25771
      號偵查卷65至66頁警方所製作之通訊監察譯文雖係記載由
      吳秉泰之門號00000000000號行動電話撥出予被告丙○○
      持用之門號0000000000號行動電話，惟依同卷第142頁背
      面之遠傳電信公司關於被告丙○○門號0000000000號行動
      電話雙向通聯紀錄資料，則顯示係由乙○○持用之門號00
      00000000號行動電話發話予被告丙○○持用之門號000000
      0000號行動電話，是警方所製作之通訊監察譯文，就此容
      有誤載）顯示：乙○○向被告丙○○詢問，被告丙○○那
      邊是否可以叫到「粗工」（按，即甲基安非他命），被告
      丙○○回答有，乙○○並言及要半兩，等下就要，被告丙○○應允，並確認是要半兩的量，及告以其人在苗栗，要
      乙○○過來苗栗玩等情，有該通訊監察譯文在卷可憑，被
      告丙○○與乙○○亦均不爭執有該通電話之通聯內容，被
      告丙○○尚且於偵查中自承：「乙○○用吳秉泰的電話打
      給我，問我有沒有粗的安非他命半兩，我跟他說我去準備
      ，掛完電話後，去家裡的自己房間查看剩下的安非他命，
      發現剩9克多，不足半兩，後來乙○○坐吳秉泰的車到達
      我苗栗住處，我在家當面跟他說我現在安非他命沒有那麼
      多，他就說他再自己處理。」、「（乙○○在電話中是打
      算用多少錢跟你買半兩的安非他命？）打算用3萬元賣他
      ，這是一般市價，半兩是3萬元，1兩是5萬元」等語（偵
      25771號偵查卷第112頁），是被告丙○○亦自承其雙方確
      實有如通訊監察譯文所載販賣第二級毒品甲基安非他命之
      買賣約定。而按犯罪之著手，係指行為人為實現犯意而開
      始實行犯罪構成要件之行為而言。販賣毒品罪之販賣者與
      購毒者就買賣毒品之重要內容有所表示時，縱使販賣者尚
      未實際交付毒品，仍可認為已經著手販賣毒品之實施；亦
      即販賣毒品之犯行，以販賣者與應買者雙方就買賣毒品之
      重要內容有所意思表示而達成契約之合致時，即已著手於
      販賣毒品之構成要件行為（最高法院97年度台上字第3600
      判決、98年度台上字第2248號判決可資參照）。本件由上
      開通話內容，可見被告丙○○與乙○○雙方已就買賣毒品
      之標的即甲基安非他命，數量即半兩，時間即等下就要，
      交易地點即被告丙○○之苗栗住處等情均已達成買賣之意
      思合致，是被告丙○○已著手於販賣第二級毒品之構成要
      件行為甚明。
    2.至被告丙○○上開偵查中供述，雖辯稱事後因數量不足而
      未完成毒品之交付云云，惟：
      乙○○與被告丙○○既已於電話中談妥購買甲基安非他
        命之交易，並約定「等下就要」，乙○○復急於凌晨時
        分自臺中市親赴苗栗市找被告丙○○以交易毒品，顯然
        乙○○有急需甲基安非他命，則縱使被告丙○○現有之
        甲基安非命數量有所不足，亦非不可先就現有部分進行
        易，乙○○殊無放棄交易之理，顯見被告丙○○所辯不
        合常理。
      證人乙○○於偵查中結證稱：（98年）10月25日晚上，
        伊帶著吳秉泰去了苗栗丙○○家，在丙○○他家，伊用
        半兩海洛因跟他換了1兩的安非他命，因為丙○○賣伊
        安非他命1兩大概6、7 萬元，確定價格是看品質而定，
        因為那一天伊吸了太多海洛因，無法確定品質，吳秉泰
        也吸了很多，就在旁邊昏睡，也無法確定品質，所以才
        辦法確定是6萬或7萬，可是伊跟「阿東雄」拿安非他命
        1兩只要4萬元，所以伊又開車帶了丙○○跟吳秉泰去「
        阿東雄」的家，看他有無安非他命，大概在凌晨3、4點
        時到他家有找到「阿東雄」，他有安非他命，可是伊沒
        有現金，所以買賣沒有成功，因為「阿東雄」說要現金
        交易，所以伊就把丙○○載回去，載回去後，丙○○也
        開車跟伊等的車一起來台中，到伊11樓的住處，伊就先
        離開回寶慶街的住處，吳秉泰在伊等回到11樓住處樓下
        時，他開自己的車回去了，因為丙○○有伊11樓住處的
        鑰匙，他就上樓，伊就走路回寶慶街住處；伊是26日凌
        晨12點、1點出發，開半小時就到丙○○他家；26日清
        晨用互易方式購買1兩安非他命時，伊等各自用自己的
        磅秤秤對方的東西，我那1兩安非他命是含袋重，當時
        秤出來他是含袋給我40公克重，用這來推知應該淨重37
        .5克重；丙○○用互易方式賣伊1兩安非他命，丙○○
        有價差利潤，因為他賣伊1兩是6、7萬元，他拿只要4萬
        元，因為他跟「阿東雄」拿安非他命是伊在場，所以伊
        才知道成本，就是因為這樣伊才不高興，伊當天之所以
        跟他買是因為不用現金，伊是用海洛因跟他換；伊賣丙○○半兩海洛因，伊開口是要賣他8萬元，他跟伊殺價
        ，他只願意給伊6萬或5萬5千元，原因是他說「阿東雄
        」賣他1兩海洛因只算12萬元，半兩就是6萬元，他就是
        用這方式跟伊殺價，後來伊等雙方都還沒有確定品質，
        所以價格都還沒確定；伊如果半兩海洛因賣他8萬元，
        中間有1萬元之價差利潤；監聽譯文所示的通話，伊已
        不記得是否用吳秉泰的電話打的，因為伊那天是跟吳秉
        泰在一起，但是通話內容是伊跟丙○○的通話內容沒錯
        ，伊電話中所提的「粗工」就是安非他命等語（偵2577
        1號偵查卷第136至138頁）。嗣乙○○於原審接受交互
        詰問作證，除結證稱伊在偵查中所說實在外，並證稱：
        98年12月26日的交易是丙○○以安非他命大約半兩跟伊
        交換海洛因，如果是用現金跟伊買海洛因的價錢，一般
        是7、8萬元左右，那次海洛因的錢，丙○○是拿安非他
        命給伊，這次是伊要跟他買安非他命，伊等聯絡的時候
        ，在電話中，伊有問他有無安非他命，他說他有，電話
        譯文的粗工，就是指安非他命的意思，半個就是半兩，
        伊就開了ＢＭＷ的車子，就在半夜到了苗栗丙○○家中
        ，伊就販售給他海洛因，這趟交易的起因是因為伊本來
        就是要跟他買安非他命，他身上有多少安非他命伊不清
        楚，伊是到那邊，他看到伊的海洛因，伊看到他的安非
        他命，伊拿將近半兩的海洛因約7、8萬元給他，1 兩的
        安非他命大約6、7萬元左右，價格相當，當時沒有商定
        價格，只用大概而已，所以我們就先交換，當日凌晨3
        、4點有再去「阿東雄」家等語（見原審卷第109至113
        頁），所證內容大致與偵查中之結證相同。
      證人吳秉泰於本院到庭接受交互詰問亦結證稱：伊有去
        過被告丙○○苗栗住家一次，是在98年10月26日被告丙○○車子在臺中被拖吊那天，伊是與乙○○一起開車過
        ，時間是晚上接近凌晨的時候，後來有去「阿東雄」家
        ，回台中後就自回家等語（本院卷二第21頁背面至24頁
        ），核與證人乙○○所證述之歷程相符，雖證人吳秉泰
        同時證稱：去丙○○家只是去聊天講話，伊去丙○○家
        後，跟他借廁所，到客廳坐一下，有到房間聊一下，沒
        有發生不尋常的事，及忘記去「阿東雄」做何事云云，
        惟因此部分與被告丙○○自承及證人乙○○結證當日因
        何事見面，及如何進行毒品交易（完成或未完成）等節
        ，均有不符，是此部分顯係證人吳秉泰為迴避該事件之
        供詞，要無足採。
      經核對卷附遠傳電信公司之被告丙○○門號0000000000
        號行動電話雙向通聯紀錄資料之基地位置，顯示98年12
        月26日凌晨2時4分許乙○○打電話給被告丙○○時，被
        告丙○○人在苗栗縣苗栗市○○街之基地台附近，同日
        3時4日許，乙○○再次打給被告丙○○時，被告丙○○
        人已至苗栗縣苗栗市○○○街之基地台附近，同日4時
        54分許，被告丙○○人至苗栗縣三義鄉雙湖村之基地台
        附近，於同日5時29分許，被告丙○○人在臺中市○○
        區○○路二段之基地台附近，而被告乙○○之臺中市○○區○○街30巷9號11樓之37居處，正好在臺中市○○
        區○○路二段附近（參本院卷二第55頁之Google map之
        電子地圖），是以從上開被告丙○○於是日行動之位置
        以觀，完全符合乙○○及吳秉泰之證述，顯見證人乙○○就毒品交易過程之證述，並非編造故事，且證人乙○○能就當日發生之過程鉅細靡遺地詳加描述，益見其確
        實有經歷上開歷程，況乙○○尚且自承有販賣第一級毒
        品之犯行，該罪之刑責遠比被告丙○○販賣第二級毒品
        罪重，而乙○○於是日販賣第一級毒品予丙○○之舉，
        除丙○○之供述外，並無其他直接證據足以佐證，乙○○原大可推諉卸責，然其不僅未飾詞卸責，尚且就案發
        經過詳加供述，不僅與通訊監察內容相符，且與被告丙○○之通聯紀錄資料相符，經有補強證據，顯見其所證
        屬實。
    3.被告丙○○之辯解要無足採，其有販賣第二級毒品甲基安
      非他命予第乙○○之犯行，事證明確，要堪認定。
四、就被告乙○○、被告丙○○各自販賣毒品意圖營利之認定：
    按販賣海洛因、甲基安非他命係違法行為，非可公然為之，
    亦無公定價格，容易分裝並增減份量，而每次買賣之價量，
    可能隨時依雙方關係深淺、資力、需求量及對行情之認知、
    來源是否充裕、查緝是否嚴緊、購買者被查獲時供述購買對
    象之可能風險之評估等，而異其標準，非可一概而論，從而
    販賣之利得，除被告就販賣之價量俱臻明確供述外，委難察
    得實情，然販賣之人從價差或量差中牟利之方式雖異，其意
    圖營利之販賣行為則無二致。本件被告乙○○、被告丙○○
    於98年10月26日之互易而販賣第一級、第二級毒品犯行，雖
    因並未當場查獲販毒，而無從確認其販賣毒品之確實數量，
    惟毒品危害防制條例所處罰之「販賣」毒品罪，所著重者為
    在主觀上有藉以牟利之惡性，及對毒品之擴散具有較有償或
    無償轉讓行為更嚴重之危害性，被告「營利」之意圖係從客
    觀之社會環境、情況及證人、物證等資料，依據證據法則綜
    合研判認定；衡諸毒品海洛因均量微價高，且依一般社會通
    念以觀，販賣行為在通常情形下均係以牟利為其主要誘因及
    目的，從而，舉凡其有償交易，除足反證其確另基於某種非
    圖利本意之關係外，通常尚難因無法查悉其販入價額作為是
    否高價賣出之比較，諉無營利之意思，阻卻販賣犯行之追訴
    。本件被告乙○○、丙○○確有上開於98年10月26日以互易
    之有償方式販賣第一級毒品海洛因約重1兩、第二級毒品甲
    基安非他命約重半兩予對方之行為，已經調查屬實，而據被
    告乙○○於偵查中結證自承：伊如果半兩海洛因賣丙○○8
    萬元，中間有1萬元之價差利潤；被告丙○○賣伊1兩安非他
    命，丙○○有價差利潤，因為他賣伊1兩是6、7萬元，他拿
    只要4萬元，因為他跟「阿東雄」拿安非他命是伊在場，所
    以伊才知道成本等語（偵25771號偵查卷第137頁），顯見被
    告乙○○、丙○○之販賣海洛因、甲基安非他命毒品，確實
    有相對代價可圖，其等有營利意圖甚明。
五、就被告戊○○共同運輸第一級毒品犯罪部分，經查：
  (一)被告戊○○受被告乙○○之命，於98年10月26日自越南運輸
    第一級毒品海洛因壹包（驗前淨重拾點伍公克、驗餘淨重拾
    點肆柒公克、純度68.07%，空包裝重壹點柒伍公克）進入台
    灣，嗣於桃園國際機場為警查獲之事實，為被告戊○○自承
    在卷，核與同案被告乙○○之供述相符，並有前揭海洛因1
    包扣案足稽，該扣案海洛因經檢驗結果確有海洛因成分，復
    有法務部調查局濫用藥物實驗室99年1月22日調科第00000
    000000號鑑定書在卷足稽，均同前揭被告乙○○部分所述。
  (二)次查，被告戊○○所運輸之海洛因，係塊狀，且由「阿龍」
    （通訊監察譯文譯為「阿榮」）之人交付時，原先係以一個
    透明夾鏈袋包裝，外面還包了2、3層夾鏈袋再用膠帶捆起來
    ，被告於98年10月5日，先在越南喜來登飯店房間內，拆開
    外面夾鏈帶，只剩1層後，將裡面毒品分成2個袋子，其中1
    一袋以我國醫院藥品袋包裝後，置於其右胸罩內攜帶回國被
    查獲，另1袋則在越南胡志明機場交給「阿旺」之人，業據
    被告戊○○於警詢中供明在卷（54454號警卷第9至14頁），
    足見被告戊○○於越南時即曾見過所運輸之物係塊狀之海洛
    因。參以被告戊○○為警查獲後，於當日16時41分許由台灣
    台中地方法院檢察署檢察官偵訊時，檢察官問被告戊○○是
    否願意供述其他毒品案件線索供檢警調查，以換取減刑之機
    會，被告戊○○供稱，「我要說，第一有1組叫阿旺的，下
    星期二、三，會用茶葉夾帶，從越南搭到台中機場闖關，他
    說是1個40幾歲，約170幾公分，頭髮長長，有長鬍子，有吃
    檳榔的男子，重量約45兩的應該是海洛因毒品，還有第二個
    是，苗栗有1個叫阿冬雄的人，是一個綽號小陳的男子的大
    哥，他是泰國走私，以飲料商行的名譽闖關進來的，還有1
    個從大陸寄包裹過來的，幾乎每個星期向1位綽號叫黃姐女
    子拿的，還有1個，是走漁船，住苗栗通霄，叫頭頭跟阿土
    ，這2個人手機門號都在乙○○的手機內」等語（偵485號偵
    查卷第19頁至第20頁），其後海巡署中部地區巡防局台中機
    動查緝隊並據以查獲其他正犯施家楠，有該隊之減刑報告書
    1份附卷可參，被告戊○○被查獲共同運輸毒品海洛因後即
    刻知悉供出其他運輸海洛因正犯，顯見其對自外國運輸毒品
    海洛因並不陌生，參酌越南「土龍粉」係越南土產，且無資
    料顯示係管制或違禁物品（經本院上網查詢，土龍粉在國內
    亦係任何人可輕易購得之物，見本院卷二第6至8頁之網頁資
    料，及被告戊○○0000000000號行動電話與被告乙○○0000
    000000號行動電話之通話中，尚且有被告乙○○向被告戊○○稱，「他（指「阿龍」，即「阿榮」）身上東西（指本案
    阿龍交付被告戊○○之毒品）20幾萬」、「然後妳敢不敢帶
    一些那個東西（指毒品）」，有前揭通訊監察譯文在卷可按
    （54454號警卷第93至95頁）。按倘依被告戊○○所辯所攜
    帶者係土龍粉，伊以為是壯陽藥云云，然土龍粉之價值豈有
    如此之高，且以20萬元為其夫購買壯陽藥，亦匪疑所思，況
    被告戊○○尚有兒子在越南就學，其對土龍粉並非管制物品
    或違禁物，應知之甚稔，卻仍以藏在胸罩內闖關方式欲攜帶
    入國，其所辯不知所攜帶為海洛因，顯違於常理，殊無可採
    。
  (三)雖共犯即被告乙○○為迴護其妻即被告戊○○而供稱：伊僅
    告訴被告戊○○幫伊帶土龍粉回來，並未向她說係海洛因云
    云。惟：
    1.被告乙○○於初被查獲後之98年12月26日警詢時即已供稱
      ：戊○○是2至3天前出發，直接飛胡志明市，昨天回桃園
      機場，伊有交待她幫伊從越南拿海洛因回來，她過去後伊
      打電話給她交待，伊約一位「阿榮」的朋友，伊請他準備
      好，叫伊太太拿回來，伊從今年7至8月開始吸海洛因，以
      攙入香煙內吸食，伊太太沒有吸用，戊○○從桃園機場回
      來被海關查到的海洛因是伊指使她帶回來的，（為什麼還
      有給一位叫「阿旺」的男子拿走其他毒品？）他是「阿榮
      」的朋友，這些毒品本來就有一部份是「阿旺」的，（98
      年12月23日16時14分你以0000000000電話打給戊○○，講
      「阿榮到了，你下去找他」，是說什麼？）阿榮到了，叫
      我老婆下去拿海洛因，（你講到「阿榮身上東西價值20幾
      萬」，那是什麼？）就是他身上的毒品等語（54454號警
      卷第3頁背面至第5頁背面）。被告乙○○偵查中經原審法
      院法官為羈押訊問時，亦自承：伊於98年12月21日伊太太
      戊○○去越南前，即有向戊○○說下個星期二綽號「阿旺
      」會從越南攜帶茶葉並夾帶海洛因回臺灣等語（聲羈1456
      號卷第11頁）。其於原審訊問時復稱：阿旺也要回臺灣，
      是伊太太在胡志明市時，「阿龍」（按即「阿榮」）來不
      及來機場，所以叫「阿旺」來跟伊太太拿一袋毒品等語（
      原審卷第18頁背面）。參以被告戊○○亦自承：其自「阿
      榮」者取得海洛因後，其中一部分在越南胡志明機場交給
      「阿旺」之人（54454號警卷第11頁背面至12頁），是被
      告戊○○在出國至越南之前，即已知悉所欲攜帶返國之物
      為毒品海洛因，甚為明確。
    2.另共犯即被告乙○○於98年12月26日17時36分經檢察官偵
      訊時供承：戊○○夾帶入境之12公克海洛因，並不是戊○○拿錢買的，是伊先前在9月20幾日去越南時，拿1千元美
      金給越南人「阿龍」，跟他購買大約15公克海洛因毒品，
      後來伊回來時，忘記帶，9月27日伊又從臺灣到越南，結
      果出境時，被海關查到海洛因10多公克，所以這次伊叫伊
      老當婆帶回來等語（筆錄附於海巡署中部地區巡防局臺中
      機動查緝隊乙○○、戊○○減刑報告卷內），證人即被告
      乙○○於本院亦結證稱：伊之前在越南有買一些海洛因，
      尚庫存一些還沒用完的海洛因在越南，沒有帶回台灣等語
      （本院卷第26頁）。而被告戊○○於警詢亦自承知其先生
      即被告乙○○有在施用毒品海洛因等語（54454號警卷第
      10頁背面）。再對照卷附被告乙○○持用門號000000000
      號行動電話與在越南之被告戊○○通話之通訊監察譯文顯
      示：
      (1)98年12月22日21時10分許，乙○○對戊○○（使用0000
        0000000號電話，應非我國電信公司之電話門號，無從
        認係被告戊○○所有）說：「我想麻煩阿榮，我那邊全
        部剩下的庫存，叫阿榮拿過去給你。因為從前天叫阿福
        那邊的人拿，到現在還沒拿成功」、「搞來搞去的不知
        道搞什麼事情，不太清楚，我人完全不在那邊，我都沒
        辦法掌控，完全不知道什麼狀況，東西都在阿榮上，我
        叫阿榮拿去給妳好嗎？」、「拿給妳之後，我叫象哥過
        去找妳拿」、「拿給妳之後，我才能確定東西在不在，
        搞不好是空穴來風，反正就是我叫阿榮把剩下的東西全
        部拿給妳，看東西有沒有在，我才能確定，我只能相信
        妳呀，象哥要過去」、「（阿榮是）我的助理，我給他
        妳的電話，叫他打給妳，約在喜來登樓下把東西拿給妳
        ，我叫他打給妳，你們就約看幾點在大廳，就在那邊把
        東西交給妳」、「象哥明天要過去，他過去會拿錢給妳
        ，順便把妳身上的東西拿走寄我這邊回來。（被告戊○○則回稱：這樣說條子就知道了呀，而被告乙○○則答
        以：沒辦法呀，妳就逼我一定要講出來壓）」、「（阿
        榮）他拿過去給妳，妳數一下，剩下的妳就聽象哥的就
        好了，那怎麼安排，妳就聽他的就對了，因為我已經跟
        他商量好了，要他過去跟妳講」、「其實也沒有妳的事
        情啦，妳就負責收錢，那東西經過妳幫我看一下就好了
        。」等語（54454號警卷第91頁正背面）。
      (2)98年12月23日15時40分許，乙○○撥打戊○○所持用門
        號0000000000號行動電話，對被告戊○○說：「阿榮到
        了，妳下去找他」、「他身上的東西價值20幾萬啦」（
        （54454號警卷第93頁）。
      (3)98年12月25日10時19分許，戊○○持用門號0000000000
        號行動電話撥打給乙○○，戊○○詢問「有人過來嗎？
        」，乙○○則告以「有呀，早上10點半，10點40的時候
        ，在機場，妳要跟那個誰碰面呀，我有留妳的電話給他
        」、「然後麻煩妳把妳那邊的東西交給他」（其後，二
        人繼續談及是要與接應的人在機場或喜來登飯店見面等
        情，戊○○希望約在飯店見面交接，然後乙○○與戊○○繼續對話）「（高）好，然後妳敢不敢帶一些那個東
        西？」、「（蘇）他那個包成那樣子，我是要怎麼用，
        都包好幾包黏住了」、「（高）妳要把它拆開呀，然後
        拿一點點出來，我要知道東西，我到現在還不知道是什
        麼東西，中間有可華等有很多謎題，我要看妳帶回來的
        東西，我才有答案，不用帶那個，我只要一點點就可以
        那個了，就知道」等語（54454號警卷第94至95頁背面
        ）。
      遍觀上開通訊譯文內容，並無被告乙○○向被告戊○○說
      其所攜帶東西為土龍粉，況土龍粉既非違禁品，何以在電
      話中不敢明講？又怕條子（警察）知道？並問戊○○敢不
      敢攜帶？甚且須神秘地要由他人接應夾帶入境？再者，上
      開通訊譯文之對話內容，正與上開被告乙○○於98年12月
      26日警詢、原審法院法官之羈押訊問、原審訊問之供述，
      及其於本院結證之供述，暨被告戊○○於警詢之自承內容
      若合符節，益證被告戊○○明知所欲攜帶返國之物為毒品
      海洛因，共犯即被告乙○○為戊○○迴護之詞要不足採，
      尚無法資為被告戊○○有利之佐證。
   (四)此外，並有被告戊○○持用之0000000000號行動電話及被
     告乙○○持用之0000000000號行動電話各1支扣案可稽。是
     被告乙○○與被告戊○○有共同運輸第一級毒品之犯意聯
     絡及行為分擔，事證明確，被告戊○○此部分之犯行，亦
     應堪認定。
  (五)被告戊○○於本院聲請函查交通部民用航空局查詢鰻魚科動
    物所製造之土龍粉，應否先經檢疫方可攜帶回國，以證明被
    告戊○○主觀上確係認為土龍粉係管制物器乙節，因本院前
    開已認定被告戊○○知悉要共同運輸海洛因入境甚明，核無
    再函查必要，併此敘明。
二、論罪科刑
  (一)被告丙○○部分：
    1.核被告丙○○販賣第二級毒品甲基安非他命予乙○○部分
      之所為，係犯毒品危害防制條例第4條第2項之販賣第二級
      毒品罪。其持有第二級毒品之低度行為，應為販賣第二級
      毒品之高度行為所吸收，不另論罪。
    2.不另無罪諭知部分：
      (1)公訴意旨另以：被告丙○○係因供自己施用及轉賣牟利
        而與被告乙○○以互易方式購入第一級毒品海洛因2 包
        （重約半兩），認其中為轉賣牟利而購入部分，係犯毒
        品危害防制條例第4條第1項販賣第一級毒品罪嫌，並與
        同時販賣第二級毒品罪間，為一行為同時觸犯二罪名，
        為想像競合犯云云。
      (2)公訴意旨認被告丙○○有上開意圖轉賣而販入第一級毒
        品海洛因犯行，無非係以證人即被告乙○○之證詞及扣
        案之海洛因為其佐證，並認「參以被告丙○○施用海洛
        因毒品非久，且施用次數、數量及濃度非高等情，業據
        其自承在卷，並有上開詮昕科技股份有限公司濫用藥物
        尿液檢驗報告1紙在卷可稽。其苟非基於販入海洛因毒
        品轉售牟利之犯意，焉有1次即向被告乙○○販入上開
        大量海洛因毒品之理？何況，另查，被告丙○○向被告
        乙○○所販入之海洛因毒品純度均略在60%以上，而重
        量約在17.5公克（以「北部兩」每兩為35公克計算）計
        算，其每次販入之海洛因純質淨重約為10.5公克；再參
        以「海洛因之吸食施用，於無成癮者若以靜脈注射使用
        量為每4小時使用5至10毫克，成癮者則為20至40毫克，
        以煙吸方式，約每4小時使用15至25毫克，推估最低致
        死劑量為2百毫克，施用超過該劑量極有致命之可能等
        情（行政院衛生署管制藥品管理局93年10月1日管檢字
        第0930009353號函參照）。被告丙○○一次販入合計純
        質淨重高達10.5公克之海洛因毒品，以每人每天最低致
        死量換算，至少足供1人施用長達50餘日。惟其既另自
        承前曾於98年10月初即曾向被告乙○○販入半兩海洛因
        毒品而論，苟非出於轉售牟利之犯意，又豈有在尚未逾
        1月之情形下，復於上開時地，再向被告乙○○販入上
        開大量海洛因毒品之理？是其所辯無非事後卸責之詞，
        顯不足採信。」等情為其論據。惟訊據被告丙○○則矢
        口否認有上開販賣第一級毒品犯行，辯稱：伊向乙○○
        所購買第一級毒品是伊自己施用，沒有要販賣予他人等
        語。
      (3)按犯罪事實應依證據認定之，無證據不得認定犯罪事實
        ，刑事訴訟法第154條第2項定有明文。又刑事訴訟法所
        謂認定犯罪事實之證據，係指足以認定被告確有犯罪行
        為之積極證據而言，該項證據自須適合於被告犯罪事實
        之認定，始得採為斷罪資料；如未能發現相當證據，或
        證據不足以證明，自不能以推測或擬制之方法，以為裁
        判基礎（最高法院29年上字第3105號判例、40年台上字
        第86號判例可資參照）。次按刑事訴訟法第161條已於
        91年2月8日修正公布，其第1項規定：檢察官就被告犯
        罪事實，應負舉證責任，並指出證明之方法。因此，檢
        察官對於起訴之犯罪事實，應負提出證據及說服之實質
        舉證責任。倘其所提出之證據，不足為被告有罪之積極
        證明，或其指出證明之方法，無從說服法院以形成被告
        有罪之心證，基於無罪推定之原則，自應為被告無罪判
        決之諭知(最高法院92年台上字第128號判例參照）。再
        者，證據之證明力，雖委由法官評價，然心證之形成，
        由來於經嚴格證明之證據資料之推理作用，通常有賴數
        個互補性之證據始足以形成確信心證，單憑一個證據則
        較難獲得正確之心證。尤其具有對向性關係之單一證據
        ，例如證人與被告係立於相反之立場，其所證述情形，
        難免未盡如實之虞；又如毒品交易之買賣雙方，買方或
        為獲邀減刑寬典，不免有作利己損人之不實供述之虞。
        此種虛偽危險性較大之被告以外之人所為之陳述，為避
        免其嫁禍他人，藉以發見實體之真實，除以具結、交互
        詰問、對質等方法，以擔保其真實性外，依刑事訴訟法
        第156條第2項規定之意旨，自仍應認有補強證據之必要
        性，非別求其他證據，以增強其陳述之憑信性，殊不足
        為認定被告犯罪事實之依據。亦即，必至因其他證據之
        補強，已足令人確信該項陳述為真實而無合理之懷疑時
        ，始得據為對被告不利之認定。
      (4)經查，證人乙○○於原審結證稱：「（你知道丙○○跟
        你買這些海洛因是要作什麼用的？）他要販賣用的」、
        「（你為何知道他要販賣海洛因？）因為他把海洛因分
        成等級，塊狀和粉狀，而且他還跟我上去新竹，說有誰
        要海洛因」、「（他在何處跟你說新竹有人要跟他買海
        洛因？）在我租屋處」、「（你跟他談的當中有無聽他
        說，他要以什麼價格來販賣這些海洛因？）沒有。他如
        何賣的我不清楚」、「（有無說到他實際上要賣給誰？
        ）他有帶兩個人到我的租屋處，當時他有拿東西給人家
        ，但是沒有收錢」、「（他有無實際說要賣海洛因給誰
        ？）我不知道」云云（原審卷第112頁正、背面）。由
        上開乙○○之證述，其中瑕疵甚多：一則，乙○○先是
        稱被告丙○○與伊到新竹，說有誰要海洛因云云，後又
        說被告丙○○帶兩個人到其租屋處（台中）等語；二則
        ，乙○○既稱不清楚丙○○是如何賣海洛因等語，卻又
        說丙○○有帶兩個人到其的租屋處，當時丙○○有拿東
        西給人家云云；三則，乙○○既已稱丙○○有帶兩個人
        到其的租屋處，當時丙○○有拿東西給人家云云，卻又
        說不知道丙○○實際說要賣海洛因給誰等語。況據前開
        之調查（含證人乙○○、吳秉泰之供證及被告丙○○持
        用行動電話之遠傳公司電話雙向通聯紀錄之基地位置資
        料），98年10月26日乙○○與丙○○互易毒品後，丙○○與乙○○南下台中至乙○○之租屋處，其後丙○○因
        車子遭拖吊，旋即被查獲，而依被告丙○○持用行動電
        話之遠傳公司電話雙向通聯紀錄之基地位置資料顯示，
        亦無於98年10月26日互易毒品後前往新竹之紀錄。是證
        人乙○○之前開結證，難認與事實相符。
      (5)被告丙○○於警詢已自承其曾因施用海洛因及甲基安非
        他命而勒戒一次，並曾因施用海洛因、甲基安非他而被
        法院判刑入監執行，其最近一次施用海洛因，是98年10
        月26日早上7、8點（本院按，即與被告乙○○互易毒品
        之後），在伊家中，將海洛因攙入香煙中點燃施用等語
        （538315號警卷第19至20頁），此不僅核與其臺灣高等
        法院被告前案紀錄表所載相符，且被告丙○○亦因本案
        之查獲，被起訴施用第一級、第二級毒品罪，而經臺灣
        臺中地方法院於99年5月27日以99年度訴字第1020號判
        決分別判處有期徒刑8月、6月，定應執行刑有期徒刑1
        年在案，亦有該案起訴書、判決書附於本院卷可憑（本
        院卷第56至58頁，惟該案檢察官僅訴被告丙○○於98年
        10月24日施用第一級毒品、第二級毒品之犯行，而漏未
        起訴被告丙○○所自承在互易毒品後之98年10月26日早
        上7、8點施用海洛因之犯行，應由檢察官另行處理）可
        憑。又被告丙○○偵查中供稱：「（為何查獲時是4 袋
        海洛因，〈提示鑑定書？〉）編號1的那一袋是沒有摻
        葡萄糖洗的，編號2跟編號4的就是以編號2下去摻1：3
        至1：4分裝成2袋，編號2就是乙○○拿給我的第2包，
        我從這第2包挖了一些出來摻了1：3到1：4的比例，洗
        成編號4的這包，編號3的是從編號1的在還沒有摻葡萄
        糖前挖了一些出來，摻1：1的葡萄糖洗出來的，我知道
        塊狀的那一包比較白，碎塊狀的比較黃，編號1的是他
        以前賣給我的之後手上的存貨，編號2是比較新進貨的
        ，因為就是乙○○跟我講編號2的可以洗1：3、1：4的
        。（你為何要稀釋分裝這些海洛因？）我吸這些毒品沒
        有很久，要洗淡才能吸，不然會受不了。只供自己使用
        。」等語（偵25 771號偵查卷第114頁）。衡情被告丙○○為一長期施用毒品習性之毒癮者（見其前案資料顯
        示自93年起即有施用毒品行為），其自備較多量之毒品
        存貨，以免斷貨無法止癮，並依不同來源之毒品品質稀
        釋出不同比例純度之毒品，而供自己施用以體驗不同純
        度之毒品感受，並未悖於常情。再者，雖依行政院衛生
        署管制藥品管理局93年10月1日管檢字第0930009353號
        函推估海洛因每日最低致死劑量為200毫克；惟查：「
        久用成癮者會產生耐藥性，其程度依個人體質、使用頻
        率與接觸時間之長短等因素而異，可使其致死劑量增至
        數倍或10倍以上；另可能因供應來源不同，而有不同純
        度，亦影響其施用量」、「某些成癮者可能使用大劑量
        （2.5小時使用2克）沒有明顯的血壓、脈搏及呼吸的變
        化。」等情，此亦有法務部調查局94年7月28日調科壹
        字第09400315360號函影本，及中山醫學大學附設醫院
        中港分院93年3月31日中山醫港93川誠字第93419號函影
        本在卷可憑（本院卷一第126頁至128頁）。而被告丙○○既曾有多次施用毒品前科，當屬久用成癮者，依上開
        函釋意旨，被告丙○○應已對藥物產生耐受性，故其持
        有扣案之海洛因縱使量多，但仍有可能僅係供自己施用
        。從而本件雖有證人乙○○證稱被告丙○○買入海洛因
        係為販賣之用云云，然既無其他補強證據，且對於被告
        丙○○究係欲販賣予何人均有不明，本院亦查無被告丙○○有意圖販賣海洛因之積極事證，故公訴意旨之舉證
        ，尚不足為被告丙○○有罪之積極證明，自屬不能證明
        被告丙○○此部分之犯罪。
      (6)被告丙○○以互易方式向乙○○購入第一級毒品海洛因
        ，惟因證據上僅足認其係供自己施用，則其持有該等海
        洛因自應認係為施用而持有第一級毒品，無從認係意圖
        營利販入之販賣第一級毒品行為。又被告丙○○於偵查
        中已說明如何稀釋乙○○所交付之海洛因，且其於警詢
        中亦自承在互易毒品後之98年10月26日早上7、8點有施
        用海洛因之犯行，雖被告丙○○該次施用第一級毒品犯
        行並未經起訴，應由檢察官另行處理，惟其持有毒品海
        洛因之低度行為應為該施用毒品海洛因之高度行為所吸
        收，於本案不再論罪。因檢察官起訴意旨認被告丙○○
        之販賣第二級毒品與販賣第一級毒品係一行為同時觸犯
        數罪名之想像競合犯，爰不另為無罪之諭知。
    3.被告丙○○前於96年12月20日曾受有期徒刑之執行完畢，
      有臺灣高等法院被告前案紀錄表在卷可稽，其於執行完畢
      後5年內故意再犯本件有期徒刑以上之罪，係累犯，依刑
      法第47條第1項規定加重其刑，除被告丙○○所犯販賣第
      二級毒品罪，其法定本刑為無期徒刑部分，依法不得加重
      其刑外，餘有期徒刑及併科罰金刑部分均依法加重其刑。
  (二)被告乙○○、戊○○部分：
    1.查海洛因係屬毒品危害防制條例第2條第2項第1款所指之
      第一級毒品，且為懲治走私條例「公告管制物品項目及其
      數額」甲類第4款所定管制進出口之物品，不得運輸或私
      運進口，被告乙○○、戊○○共同自越南以身體夾帶方式
      運輸第一級毒品海洛因進口，核其2人所為，均係犯毒品
      危害防制條例第4條第1項之運輸第一級毒品罪，及懲治走
      私條例第2條第1項之私運管制物品進口罪。被告乙○○以
      第一級毒品海洛因與丙○○第二級毒品甲基安非他命部分
      ，另犯毒品危害防制條例第4條第1項之販賣第一級毒品罪
      。被告乙○○、戊○○二人共同持有第一級毒品之低度行
      為，應為運輸第一級毒品之高度行為所吸收，及被告乙○○持有第一級毒品之低度行為，應為其後販賣第一級毒品
      之高度行為所吸收，均不另論罪。
    2.被告乙○○、戊○○就上開運輸第一級毒品罪，及私運管
      制物品進口罪間，有犯意聯絡及行為分擔，均為共同正犯
      。
    3.被告乙○○、戊○○二人之運輸、私運管制物品第一級毒
      品海洛因入境之行為，係以一行為同時觸犯運輸第一級毒
      品罪，及私運管制物品進口罪，為想像競合犯，依刑法第
      55條規定從一重之運輸第一級毒品罪處斷。
    4.另被告乙○○所犯上開運輸第一級毒品罪及販賣第一級毒
      品罪，犯意各別，行為互殊，應予分論併罰。
    5.按毒品危害防制條例已於98年5月20日修正公布，並於同
      年月22日施行。其中第17條第1項規定：「犯第4條至第8
      條、第10條或第11條之罪，供出毒品來源，因而查獲其他
      正犯或共犯者，減輕或免除其刑。」，第2項規定：「犯
      第4條至第8條之罪於偵查及審判中均自白者，減輕其刑。
      」其修正理由，係以：「一、依學者研究及實務運作顯示
      ，過度重刑化之嚴刑峻法刑事政策並不足以遏阻犯罪，抗
      制犯罪最有效之方法乃在有效之追訴犯罪及儘速判決確定
      。基於有效破獲上游之製造、販賣、運輸毒品組織，鼓勵
      毒販供出毒品來源之上手，有效推展斷絕供給之緝毒工作
      ，對查獲之毒販，願意供出毒品來源，因而查獲其他正犯
      或共犯者，採行寬厚之刑事政策，爰修正現行條文，擴大
      適用範圍並規定得免除其刑，列為第1項。二、又為使製
      造、販賣或運輸毒品案件之刑事訴訟程序儘早確定，並鼓
      勵被告自白認罪，以開啟其自新之路，爰對製造、販賣、
      運輸毒品者，於偵查及審判中均自白時，亦採行寬厚之刑
      事政策，爰增列第2項規定」等旨。依上開說明，毒品危
      害防制條例第17條第1項及第2項之增修意旨，前者乃為擴
      大追查毒品來源，有效推展斷絕毒品供給之緝毒工作，以
      杜絕毒品泛濫，祇須被告願意供出毒品來源之上手，因而
      查獲其他正犯或共犯者，即可邀減輕或免除其刑之寬典；
      後者則為使案件儘速確定，鼓勵被告早日自新，並節省司
      法資源，苟被告於偵查及審判中均自白者，即符減刑要件
      ，兩者之立法目的及減刑條件並不相同。倘被告犯毒品危
      害防制條例第4條至第8條之罪，願意供出毒品來源因而查
      獲其他正犯或共犯，並於偵查及審判中自白，均符合前述
      兩項減刑條件者，即應依上開規定予以遞減其刑，始符立
      法初衷。如僅擇一適用，恐難達其立法目的，不能謂無適
      用法則不當之違誤（最高法院99年度台上字第630號判決
      意旨參照）。次按98年5月20日修正公布之毒品危害防制
      條例第17條第2項關於「犯第4條至第8條之罪於偵查及審
      判中均自白者，減輕其刑」之規定，旨在獎勵犯罪人之悛
      悔，同時使偵查或審判機關易於發現真實，以利毒品查緝
      ，俾收防制毒品危害之效；故不論該被告之自白，係出於
      自動或被動、簡單或詳細、一次或多次，並其自白後有無
      翻異，苟其於偵查及審判中均有自白，即應依法減輕其刑
      （最高法院98年度台上字第6928號判決意旨可資參照）。
      再按刑法第66條規定：「有期徒刑、拘役、罰金減輕者，
      減輕其刑至2分之1。但同時有免除其刑之規定者，其減輕
      得減至3分之2」，另同法第71條第2項規定：「有2種以上
      之減輕者，先依較少之數減輕之。」又毒品危害防制條例
      第17條第1項「犯第4條至第8條、第10條或第11條之罪，
      供出毒品來源，因而查獲其他正犯或共犯者，減輕或免除
      其刑」及第2項「犯第4條至第8條之罪於偵查及審判中均
      自白者，減輕其刑」之減輕原因，依刑法第71條第2項規
      定，當先依毒品危害防制條例第17條第2項減輕其刑，再
      依同法條第1項遞減其刑（最高法院99年台上字第203號、
      99年台上字第1380號判決意旨參照）。經查，被告乙○○
      及戊○○二人於警詢及偵查中供出運輸毒品來源為「阿旺
      」，因而查獲其他正犯「阿旺」施家楠等人，有海巡署中
      部地區巡防局台中機動查緝隊減刑報告書1份在卷可按；
      另被告乙○○於上開檢警尚未查獲「阿旺」施家楠前，亦
      於偵查中自承其販賣予丙○○之第一級毒品海洛因價差利
      潤為1萬元，國際路線走進來的都是「阿旺」的東西等情
      （偵25771號偵查卷第137頁），而供出其毒品來源，是其
      等所犯均依毒品危害防制條例第17條第1項之規定減輕其
      刑。又被告乙○○犯毒品危害防制條例第4條第1項之販賣
      第一級毒品罪，及運輸第一級毒品罪等二罪，於偵查及審
      判中均自白犯行，有筆錄在卷足稽，合依毒品危害防制條
      例第17條第2項規定減輕其刑，並應依刑法第71條第2項規
      定，先適用毒品危害防制條例第17條第2項規定減輕其刑
      ，再依毒品危害防制條例第17條第l項規定遞減輕其刑。
    6.另按刑之量定，為求個案裁判之妥當性，法律固賦予法院
      裁量權，但此項裁量權之行使，除應依刑法第57條規定，
      審酌行為人及其行為等一切情狀，為整體之評價，並應顧
      及比例原則與平等原則，使罪刑均衡，輕重得宜，以契合
      社會之法律感情。又刑法第59條規定犯罪之情狀可憫恕者
      ，得酌量減輕其刑，其所謂「犯罪之情狀」，與同法第57
      條規定科刑時應審酌之一切情狀，並非有截然不同之領域
      ，於裁判上酌減其刑時，應就犯罪一切情狀（包括第57條
      所列舉之10款事項），予以全盤考量，審酌其犯罪有無可
      憫恕之事由（即有無特殊之原因與環境，在客觀上足以引
      起一般同情，以及宣告法定低度刑，是否猶嫌過重等等）
      ，以為判斷。且按依法律加重或減輕者，仍得依前條（即
      第59條）之規定酌量減輕其刑，刑法第60條亦定有明文。
      查被告戊○○係因受其夫即被告乙○○之牽累，迫於無奈
      始干冒風險為被告乙○○運輸上開第一級毒品海洛因進口
      ，其自身並無沾染施用毒品惡習及涉入被告乙○○販毒惡
      行，從其犯案原因及情節觀之，倘仍遽處以前揭經法定應
      減刑後之刑度（無期徒刑或20年以下15年以上有期徒刑）
      ，猶屬情輕法重，難謂符合罪刑相當性及比例原則，更無
      從與主犯有所區隔，是其上開運輸第一級毒品之犯罪情狀
      相較於其重刑，在客觀上足以引起一般人之同情，情節尚
      堪憫恕，爰再依刑法第59條之規定酌量遞減輕其刑。至被
      告乙○○所犯之運輸第一級毒品、販賣第一級毒品罪，經
      遞減輕其刑後之法定刑已得處以5年以上之有期徒刑，而
      非僅應處以「死刑或無期徒刑」，已無刑法第59條所規定
      「科以最低度刑仍嫌過重者」之酌量減輕其刑之適狀，自
      不得再適用刑法第59條規定減輕其刑，併予敘明。
  (三)撤銷原判決改判部分：
    1.原審以被告被告丙○○、乙○○之罪證明確，予以論罪科
      刑，固非無見，惟：(1)、被告丙○○以互易方式買入第一
      級毒品部分，不另構成販賣第一級毒品罪，應不另無罪之
      諭知，已如前述，原審判決就此尚有誤認。(2)、被告丙○○本案犯罪為累犯，應加重其刑，惟原判決於據上論結欄
      漏引刑法第47條第1項規定，有失所據。(3)、被告乙○○
      所犯運輸第一級毒品及販賣第一級毒品二罪，應依刑法第
      71條第2項規定，先適用毒品危害防制條例第17條第2項規
      定減輕其刑，再依毒品危害防制條例第17條第l項規定遞
      減輕，乃原審判決先依毒品危害防制條例第17條第1項減
      刑，次依同條第2項減刑，其適用法則與刑法第71條第2項
      及前開最高法院判決所示之減刑次序不符。被告丙○○上
      訴否認販賣第二級毒品犯行，為無理由；被告乙○○上訴
      意旨認原審減刑順序有誤，為有理由，至其請求再依刑法
      第59條規定再予酌減其刑，則為無理由。而原判決既有上
      開可議之處，即屬無可維持，自應由本院就被告丙○○、
      乙○○部分予以撤銷改判。
    2.爰審酌被告丙○○，有不少犯罪前科，被告乙○○於最近
      5年內未有犯罪，有臺灣高等法院被告前案紀錄表在卷可
      參，渠等均明知毒品不僅殘害施用者自身健康，常見因施
      用毒品而散盡家財、連累家人，或為購買毒品鋌而走險者
      ，更不可勝計，竟為謀個人私利，分別販賣第一、二級毒
      品予對方施用，助長對方施用毒品之惡行，並考量其犯罪
      之手段、素行、販賣毒品之期間、次數、所得之利益，而
      被告乙○○指示其配偶戊○○為其運輸毒品海洛因入境，
      更應責難，被告丙○○始終否認犯行，被告乙○○則供出
      毒品來源及於偵審中自白犯罪，但迴護其配偶戊○○之共
      同運輸犯行等一切情狀；各量處如主文第2項、第3項所示
      之刑，被告乙○○部分並定其應執行刑。
    3.沒收部分：
      (1)扣案被告丙○○所有ＬＧ行動電話壹支（序號00000000
        0000000號、門號0000000000號，含SIM卡壹張），係其
        與乙○○聯絡販賣第二級毒品甲基安非命罪所用之物，
        已認定如上，應依同條例第19條第1項規定沒收。又按
        毒品危害防制條例第18條第1項前段：「查獲之毒品，
        不問屬於犯人與否，均沒收銷燬之」之規定，乃刑法第
        38條第1項第1款之特別規定，至該法條所稱「查獲」之
        毒品，係指有罪判決書於事實欄，已經認定為被告有罪
        事實之毒品而言。又沒收為從刑之一種，依主從不可分
        原則，應附隨於主刑同時宣告之，若無主刑，則從刑即
        無所附麗（最高法院92年度台上字第5391號判決參照）
        毒品危害防制條例第18條前段規定：查獲之第一級毒品
        ，不問屬於犯人與否，沒收銷燬之；故被告經法院為有
        罪之科刑判決時，查獲之毒品，與被告本案所犯並經法
        院諭知有罪者若全然無關，固不得於該有罪判決之主刑
        下宣告沒收；至若查獲之毒品，與被告被訴之本案非全
        然無關，法院自應於主刑下宣告沒收。（最高法院94年
        度台上字第1227號判決參照）。扣案被告丙○○所有之
        第一級毒品海洛因4包（分別為編號1為碎塊狀檢品、淨
        重拾捌公克、純度43.67%，編號2為塊狀檢品、淨重柒
        點參柒公克、純度61.06%，編號3為粉末檢品、淨重參
        點參伍公克、純度23.86%，編號4為粉末檢品、淨重壹
        點貳捌公克、純度11.81%），及前揭難以與毒品析離之
        包裝毒品包裝袋4個，其中據被告丙○○於偵查中所稱
        編號2、4是拿乙○○給伊的海洛因加以稀釋分裝，編號
        1則是被告乙○○以前（非本案）賣給伊的存貨，編號3
        則是從編號1加以稀釋等語，則該編號2、4之第一級毒
        品海洛因係被告丙○○以第二級毒品甲基安非他命與向
        被告乙○○互易第一級毒品海洛因而得之物，無異係其
        犯罪（販賣第二級毒品海洛因）所得之對價物，與被告
        被訴之本案非全然無關，依前開最高法院判決意旨仍應
        依毒品危害防制條例第18條第1項前段規定諭知沒收銷
        燬之；至其餘編號1、3之海洛因則無從認係被告丙○○
        為販賣而販入，僅能認係供自己施用而持有，與本案被
        訴犯罪無關，自無從於本案宣告沒收。至被告丙○○所
        有其餘扣案第二級毒品甲基安非他命參包（驗餘淨重分
        別為7.884公克、0.168公克、0.259公克），雖係被告
        丙○○所有，惟係供被告丙○○自行施用，與被告丙○○和同案被告乙○○互易部分之甲基安非他命無涉，業
        據被告丙○○供明在卷，依從刑附屬主刑原則，此部分
        尚不得在本案予以沒收銷燬。另扣案甲○○汽車駕照1
        枚，非被告所有，及其餘扣案甲基安非他命吸食器等物
        ，雖為被告丙○○所有，惟非其供犯本案之用，依法不
        予宣告沒收。
      (2)扣案被告乙○○所有第一級毒品海洛因 1包（驗前淨重
        10.5公克、驗餘淨重10.47公克、純度68.07%），及前
        揭包裝毒品包裝袋1個（與毒品難予析離），係被告乙○○與被告戊○○二人共同犯運輸第一級毒品罪查獲之
        第一級毒品，依毒品危害防制條例第18條第1項前段規
        定宣告共同沒收銷燬。扣案NOKIA行動電話壹支（含門
        號0000000000號SIM卡1張、序號000000000000000號）
        ，及GPLUS手機1支（含門號0000000000號SIM卡1張），
        分別為被告戊○○及被告乙○○所有，且為供聯絡運輸
        第一級毒品犯罪所用之物；又扣案被告乙○○所有小台
        電子磅秤1台，及上開GPLUS手機1支（含門號000000000
        0號SIM卡），係被告乙○○供犯販賣第一級毒品海洛因
        之用，業據被告乙○○供明在卷，均依毒品危害防制條
        例第19條第1項之規定宣告單獨沒收或共同沒收。扣案
        其餘被告戊○○所有之現金新臺幣1萬2600元、美金27
        元、越幣33萬元等物，雖係被告戊○○所有，惟與其犯
        罪無涉，依法尚不得宣告沒收。扣案被告乙○○所有摻
        海洛因毒品香菸1支（驗餘淨重0.546公克）、第一級毒
        品海洛因2包（淨重分別為0.07公克、0.21公克）、白
        糖1包（毛重約3.2公克）、第二級毒品甲基安非他命2
        包（驗餘淨重分別為0.346公克、0.106公克）、毒品殘
        渣袋1包、安非他命吸食器1組、大台電子磅秤1台（大
        台）、藥鏟1包、塑膠分裝袋6包、糖1包、超糖1包、毒
        品殘渣袋1包、支票（票號AA0000000）1張、筆記本1本
        、便條紙1本、LG手機1支（含門號0000000000號SIM 卡
        ）等物，第一級毒品海洛因2包，係供被告乙○○自行
        施用，與其販賣予被告丙○○部分無涉；至其餘扣案物
        品，並非供被告乙○○犯販賣海洛因及共同運輸第一級
        毒品海洛因之用，業據被告乙○○供明在卷，故不予沒
        收。再被告乙○○向被告丙○○互易而得之第二級毒品
        甲基安非他命1包（重約1兩）部分，無異係其犯罪（販
        賣第一級毒品海洛因）所得之對價物，惟被告乙○○供
        稱已使用消耗完畢，且該物為毒品，本屬毒品危害防制
        條例第18條第1項前段規定之範圍，故不再依毒品危害
        防制條例第19條第1項之規定諭知沒收，無法沒收時追
        徵其價額或以其財產抵償之，附此敘明。
  (四)維持原判決部分：
    原審法院認被告戊○○共同運輸第一級毒品犯行部分，罪證
    明確，適用毒品危害防制條例第4條第1項、第17條第1項、
    第18條第1項前段、第19條第1項，懲治走私條例第2條第1項
    ，刑法第11條、第28條、第55條、第59條等規定，並審酌被
    告戊○○素行良好，有臺灣高等法院被告前案紀錄表在卷可
    參，其因共同被告即其配偶乙○○之累始犯本罪，所運輸之
    海洛因數量，平日生活情形，犯後態度等一切情狀，而量處
    有期徒刑8年，並說明扣案第一級毒品海洛因壹包（驗前淨
    重拾點伍公克、驗餘淨重拾點肆柒公克、純度68.07%），及
    前揭包裝毒品包裝袋壹個（已與毒品難予析離），係被告乙○○與被告戊○○二人共同犯運輸第一級毒品罪查獲之第一
    級毒品，依毒品危害防制條例第18條第1項前段規定沒收銷
    燬，扣案NOKIA行動電話壹支（含門號0000000 000號SIM 卡
    壹張、序號00000000000000 0號），及GPLUS手機壹支（含
    門號0000000000號SIM卡壹張），分別為被告戊○○及被告
    乙○○所有，且為供犯運輸第一級毒品罪所用之物，依毒品
    危害防制條例第19條第1項之規定沒收，扣案其餘被告戊○○所有之現金新臺幣1萬2600元、美金27元、越幣33萬元等
    物，雖係被告戊○○所有，惟與其犯罪無涉，依法尚不得宣
    告沒收等情，核無違誤，量刑亦屬妥適。被告戊○○上訴仍
    否認犯罪，其上訴為無理由，應予以駁回。
據上論斷，應依刑事訴訟法第368條、第369條第1項前段、第364
條、第299條第1項前段，毒品危害防制條例第4條第1項、第 2項
、第17條第1項、第2項、第18條第1項前段、第19條第1項，懲治
走私條例第2條第1項，刑法第11條、第28條、第55條、第51條第
5款，判決如主文。
本案經檢察官丁○○到庭執行職務。
中    華    民    國   99    年    10    月    27    日
            刑事第五庭  審判長法  官  趙  春  碧
                              法  官  林  宜  民
                              法  官  賴  恭  利
上列正本證明與原本無異。
如不服本判決應於收受送達後10日內，向本院提出上訴書狀，其
未敘述上訴理由者，並得於提起上訴後10日內向本院補提理由書
(均須按他造當事人之人數附繕本)「切勿逕送上級法院」。
                              書記官  林  育  萱
中    華    民    國   99    年    10    月    27    日
附錄論罪科刑法條
毒品危害防制條例第4條第1項、第2項
製造、運輸、販賣第一級毒品者，處死刑或無期徒刑；處無期徒
刑者，得併科新臺幣 2 千萬元以下罰金。
製造、運輸、販賣第二級毒品者，處無期徒刑或 7 年以上有期
徒刑，得併科新臺幣 1 千萬元以下罰金。


司法院資訊處製作；財團法人民間司法改革基金會備份。
